# 仓储行业的储罐修理费计入营业成本还是管理费用

提问人：李小四 212212 时间：2020-01-03 20:11:17
各位大神，仓储行业的储罐修理费计入营业成本还是管理费用？

回答人：chenyiwei
按照《企业会计准则第 4 号——固定资产》及其应用指南，理论上固定资产修理费应计入管理费用（即使是生产用固定资产），但这一做法和《《企业产品成本核算制度（试行）》（财会[2013]17号）和线管的分行业产品成本核算制度存在冲突。